臺灣新竹地方法院刑事判決
111年度交訴字第61號  
公  訴  人  臺灣新竹地方檢察署檢察官
被      告  彭智炫


選任辯護人  溫啟仁律師
上列被告因過失致死案件，經檢察官提起公訴（111年度偵字第6
043號），於本院準備程序進行中，被告就被訴事實為有罪之陳
述，經合議庭裁定由受命法官獨任進行簡式審判程序，判決如下
：
    主      文
彭智炫犯過失致人於死罪，處有期徒刑捌月。
　　事實及理由
一、本案犯罪事實及證據，除引用檢察官起訴書之記載（如附件
    ）外，另補充更正如下：　　
　㈠事實部分：
　　起訴書事實欄一第11行「彭德亮倒地，經送醫急救仍不治。
    」之記載應補充更正為「彭德亮倒地而受有第五頸椎閉鎖性
    骨折、右側第二至第十一根肋骨骨折併連枷胸及氣血胸、肝
    臟撕裂傷、右側鎖骨、左側股骨閉鎖性骨折等傷害，經送臺
    北榮民總醫院新竹分院急救，仍於111年1月4日上午8時27分
    因胸腹部頓力損傷而死亡。彭智炫於車禍發生後在場等候，
    並在有偵查職權之公務員發覺犯罪前，向前往車禍現場處理
    之新竹縣政府警察局橫山分局芎林派出所警員自首肇事，並
    接受裁判。」
  ㈡證據部分：
　　1.交通部公路總局111年6月29日路覆字第1110066922號函所
      附交通部公路總局車輛行車事故鑑定覆議會0000000案覆
      議意見書（見本院卷第57頁至第60頁）。
　　2.本院之勘驗筆錄（見本院卷第148頁至第149頁、第159頁
      至第169頁）　
　　3.被告彭智炫於本院準備程序及簡式審判程序時之自白（見
      本院卷第116頁、第146頁）。　
二、論罪科刑：
  ㈠核被告彭智炫所為，係犯刑法第276條之過失致死罪。被告
    於肇事後於未被有偵查犯罪職權之機關或公務人員發覺前，
    於警員接獲通報而到達現場處理時主動向警員自首坦承肇事
    願接受裁判等情，有新竹縣政府察警察局橫山分局芎林派出
    所道路交通事故肇事人自首情形紀錄表1 紙在卷可佐（見新
    竹地檢111相23卷第25頁），是被告對於未發覺之犯罪自首
    而有願接受裁判之意，爰依刑法第62條前段之規定減輕其刑
    。
  ㈡爰以行為人之責任為基礎，審酌被告駕車行經劃有「慢」字
    之無號誌之三岔路口，未減速慢行，又未充分注意車前狀況
    而通過該三岔路口並撞擊被害人彭德亮，因而肇致本件交通
    事故，並令被害人喪失寶貴生命，亦使被害人家屬蒙受莫大
    痛苦與遺憾，實屬憾事，惟被害人於本件事故因未依規定行
    至前方100公尺內有設置交通號誌且設有行人穿越道之交岔
    路口穿越道路，反而在事故地點違規任意穿越道路又未充分
    注意左右來車，而致生本件事故，亦與有過失情節。另念及
    被告事後始終坦認犯行，態度尚可，兼衡被告有和解意願，
    惟雙方條件差距過大，致未能達成和解，另衡及被告前素行
    普通、自述高中畢業智識程度、目前在安慎診所擔任司機，
    月薪新臺幣（下同）3萬2,000元，尚有老父待其扶養之生活
    狀況（參被告於本院審理時之供述，見本院卷第155頁至第1
    56頁）及其他一切情狀，量處如主文所示之刑，以資懲儆。
    至被告之辯護人雖請求為得易科罰金之刑度宣告部分，惟本
    院審酌被告迄今未能與被害人家屬達成和解，取得其等諒解
    ，認仍不宜量處得易科罰金之刑度，附此敘明。
據上論斷，應依刑事訴訟法第273條之1第1項、第299條第1 項前
段、第310條之2、第454條第2項，判決如主文。
本案經檢察官張瑞玲起訴，經檢察官孫立婷到庭執行職務。
中    華    民    國   111    年    9     月    1     日
                  刑事第五庭    法  官    華澹寧
以上正本證明與原本無異。　　　　　　　　　
如不服本判決應於收受送達後20日內向本院提出上訴書狀，並應
敘述具體理由；其未敘述上訴理由者，應於上訴期間屆滿後20日
內向本院補提理由書（均須按他造當事人之人數附繕本）「切勿
逕送上級法院」。告訴人或被害人如對於本判決不服者，應具備
理由請求檢察官上訴，其上訴期間之計算係以檢察官收受判決正
本之日期為準。
中    華    民    國   111    年    9     月    1     日
                                書記官    吳羽君
附錄本案論罪科刑法條全文：
刑法第276條
因過失致人於死者，處5年以下有期徒刑、拘役或50萬元以下罰金。　　　　　　　　　　　　　　　　
　　　　　　　　　　　　　　　
（附件）
臺灣新竹地方檢察署檢察官起訴書
                                     111年度偵字第6043號
　　被　　　告　彭智炫　
上列被告因過失致死案件，已經偵查終結，認應提起公訴，茲將
犯罪事實及證據並所犯法條分敘如下：
　　　　犯罪事實
一、彭智炫於民國111年1月4日上午6時13分許，駕駛車牌號碼00
    0-0000號租賃用小客車沿新竹縣芎林鄉福昌街由西往東方向
    行駛在上坡路段，行經福昌街與新鳳村村里道路之無號誌三
    岔路口時(新鳳村燥坑1之1號前)，本應注意行經無號誌之交
    岔路口，應減速慢行，作隨時停車之準備，並應注意車前狀
    況及兩車並行之間隔，並隨時採取必要之安全措施，而依當
    時情形，又無不能注意之情事，適行人彭德亮沿新鳳村里道
    路由北往南方向步行至上開無號誌三岔路口左偏斜穿車道至
    該處，彭智炫竟疏於注意，行經「慢」字前方之無號誌路口
    ，未減速慢行，又未充分注意車前狀況，致撞擊彭德亮，彭
    德亮倒地，經送醫急救仍不治。
二、案經彭德亮之子彭武宏告訴及本署檢察官相驗後自動簽分偵
    辦。
　　　　證據並所犯法條
一、證據清單及待證事實：
編號 證據名稱 待證事實 1 被告彭智炫於警詢及偵訊時之自白 被告坦承全部犯罪事實。 2 告訴人彭武宏於警詢及偵訊時之指述 佐證被害人彭德亮因車禍死亡之事實。 3 證人鄭榮輝於警詢時之證述 佐證被害人由飛鳳山往其住處走時發生車禍之事實。 4 道路交通事故現場圖2份、道路交通事故調查報告表(一)、(二)各1份、道路交通事故照片8張、死者照片8張、救護紀錄表、臺北榮民總醫院新竹分院診斷證明書各1份、監視器影像光碟1片及翻拍照片7張、本署相驗屍體證明書、法醫檢驗報告書各1份、新竹縣政府警察局橫山分局111年1月13日竹縣橫警偵字第1113600070號函暨所附相驗暨事故車輛照片、員警職務報告、本署勘驗筆錄、交通部公路總局新竹區監理所111年4月11日竹監鑑字第1110039375號函暨所附鑑定書各1份 佐證全部犯罪事實。 
二、核被告彭智炫所為，係犯刑法第276條之過失致死罪嫌。被
    告於肇事後，該管公務員到場處理時，當場表明肇事者身分
    而自首，請斟酌依刑法第62條規定減輕其刑。
三、依刑事訴訟法第251條第1項提起公訴。
　　此　致
臺灣新竹地方法院
中　　華　　民　　國　 111　　年　 　5  　月　　4 　　日
　　　　　　　　　　　　　　　檢　察　官　張瑞玲
本件證明與原本無異
中　　華　　民　　國　 111　　年　　 5　  月　  13 　 日
　　　　　　　　　　　　　　　書  記  官  彭映婷